臺灣臺北地方法院交通事件裁定　　　　　　　　　　九十三年度交聲字第一五一號
　　原處分機關　臺北市交通事件裁決所
　　異　議　人
　　即受處分人　甲○○
右列異議人即受處分人因違反道路交通管理處罰條例案件，對於臺北市交通事件裁決
所民國（下同）九十二年十月一日所為之處分（原處分案號：北市裁三字第裁二二—
Ｚ九四八七號），聲明異議，本院裁定如左：
    主  文
異議駁回。
    理  由
一、本件異議意旨略以：異議人於車內早備有回數票一本，然當天行駛於回數票專用
    車道時，因一時心慌找不到回數票才欲改以現金支付，惟於執勤員警取締時，異
    議人即已從其車內找到編號00000000號之回數票一本，故異議人並非明
    知未持有回數票而故意行駛於收回數票之車道上，因對該所裁決不服，爰聲明異
    議云云。
二、按汽車行駛高速公路，於駛進收費站前，應依標誌指示預為減速慢行，並依標誌
    、號誌指示或公路警察指揮順序駛入收費車道，停車繳費，高速公路交通管制規
    則第九條已有明定。又汽車行駛於高速公路，而不遵管制之規定者，處汽車駕駛
    人新臺幣（下同）三千元以上六千元以下罰鍰；而汽車駕駛人，違反道路交通管
    理處罰條例第三十三條之規定，除依原條款處罰鍰外，並記違規點數一點，道路
    交通管理處罰條例第三十三條第一項、第六十三條第一項第一款定有明文。
三、經查本件異議人於九十二年六月廿五日下午五時一分許，駕駛車牌號碼ＣＣ─六
    七七五號之自用小客車，途經國道三號公路北向五公里處附近之七堵收費站時，
    未持回數票行駛回數票專用車道，而未依規定車道繳費過站，為正在該處執行交
    通稽查勤務之國道公路警察局第九警察隊警員以受處分人有違反道路交通管理處
    罰條例第三十三條第一項規定之行為，當場掣公警局交字第七九四八七
    號舉發違反道路交通管理事件通知單，裁處異議人罰鍰六千元併記違規點數一點
    等情，有該通知單影本一份附卷可稽。
四、次查異議人駕駛車牌號碼ＣＣ─六七七五號之自用小客車於前揭時地持現金行駛
    回數票專用道之違規事實，業據其於異議狀內自承不諱，核與內政部警政署國道
    公路警察局第六隊警察隊九十二年十二月十六日公警國六(九)刑訴字第九二
    一六一七號函：「執勤員警於上述時地發現謝君所駕駛ＣＣ─六七七五號自用
    小客車行經七堵收費站時，持現金行駛回數票專用車道而予以掣單舉發：：經查
    該車持現金行駛第六車道回數票專用車道，經收費員告知需下車至第三車道購票
    後補繳，本隊執勤員警基於收費站區行車秩序及安全：：依法舉發」所載相符。
    其雖辯稱係因一時心慌找不到回數票，惟後已於車內找到編號00000000
    號之回數票一本云云，然查各收費站於進站前一點五公里處皆設有大型指示標誌
    ，標示「持回數票小型車靠左」字樣，提醒駕駛人儘早準備回數票並於行駛近收
    費站時減速，以加強注意是否行駛於正確之收費車道，此乃為一般行駛於高速公
    路之駕駛人均應熟知之常情。又道路交通管理處罰條例第三十三條第一項之處罰
    規定，並未排除過失責任，故異議人行駛收費車道致發生前開違規情事，縱屬過
    失，亦應予以處罰。是其所辯，並不足採。
五、綜上所述，異議人確有如舉發違反道路交通管理事件通知單所載之違規事實，其
    於通知單所載應到案日期前向原處分機關臺北市交通事件裁決所提出異議，經原
    處分機關依道路交通管理處罰條例第第三十三條第一項、第六十三條第一項第一
    款（裁決書漏引第一款，應予補正）及違反道路交通管理事件統一裁罰基準表規
    定，裁處受處分人六千元之罰鍰並記違規點數一點，核無違誤。本件聲明異議為
    無理由，應予駁回。
六、據上論斷，應依道路交通案件處理辦法第十九條，裁定如主文。
中　　　華　　　民　　　國　　　九十三　　　年　　  四  　　月  　九  　日
                                    臺灣臺北地方法院交通法庭
                                        法　官　  邱　琦
右正本證明與原本無異。
如不服本裁定，應於送達後五日內，向本院提出抗告狀。
                                        書記官  　林素霜
中　　　華　　　民　　　國　　　九十三　　　年　　　四　　　月　　十二  日
